【裁判字號】    95,易,955
【裁判日期】    951130
【裁判案由】    毒品危害防制條例
【裁判全文】
臺灣板橋地方法院刑事判決               95年度易字第955號
公  訴  人  臺灣板橋地方法院檢察署檢察官
被      告  甲○○
上列被告因違反毒品危害防制條例案件，經檢察官提起公訴（95
年度毒偵字第3286號），本院依簡式審判程序審理後，判決如下
：
    主  文
甲○○施用第二級毒品，累犯，處有期徒刑捌月。
    事  實
一、甲○○前因施用毒品案件，經本院以90年度毒聲字第3229號
    裁定令入戒治處所施以強制戒治，於民國90年10月9 日入臺
    北戒治所強制戒治，期間經本院以91年度毒聲字第1397號裁
    定停止戒治處分，而於91年5 月27日出戒治所，停止強制戒
    治部分因於91年9 月24日期滿未經撤銷而視為執行完畢；又
    因違反毒品危害防制條例案件，經本院以90年度易字第3833
    號判決判處有期徒刑8 月確定，於93年1 月7 日縮刑期滿執
    行完畢。詎其猶不知悔改，於強制戒治執行完畢釋放後5 年
    內，另基於施用第二級毒品之犯意，於94年11月1 、2 日之
    某時許，在其臺北縣新莊市○○街63號4 樓住處，施用第二
    級毒品甲基安非他命（起訴書誤載為安非他命，下稱甲基安
    非他命）1 次。嗣於94年11月5 日下午3 時40分許，在臺北
    縣新莊市○○路132 巷30號前為警查獲，經採集尿液鑑驗後
    始悉上情。
二、案經臺北縣政府警察局新莊分局報請臺灣板橋地方法院檢察
    署檢察官偵查後提起公訴。
    理  由
一、本案被告甲○○所犯係死刑、無期徒刑、最輕本刑為3 年以
    上有期徒刑以外之罪，其於準備程序中就被訴事實為有罪之
    陳述，經本院告知簡式審判程序之旨，並聽取公訴人、被告
    之意見後，經合議庭裁定進行簡式審判程序，合先敘明。
二、上開犯罪事實，業據被告甲○○於本院訊問時坦承不諱，又
    其於94年11月5 日為警採集尿液檢體送臺灣檢驗科技股份有
    限公司囑託鑑定結果，確呈安非他命類陽性反應，且甲基安
    非他命之濃度反應高於安非他命，有該公司94年11月22日濫
    用藥物尿液檢驗報告1 份在卷可稽，足認被告自白應與事實
    相符。而人體施用甲基安非他命後，其主要代謝物中，未改
    變型態之甲基安非他命占施用劑量達百分之43，安非他命則
    約為百分之5 ；人體若係施用安非他命後，主要代謝物中則
    有未改變型態之安非他命，但無甲基安非他命，此經法務部
    調查局以93年5 月4 日調科壹字第09362413980 號函釋明在
    案，足見人體若施用安非他命，其尿液代謝物不可能出現甲
    基安非他命，惟人體若施用甲基安非他命，其尿液代謝物除
    主要有甲基安非他命外，亦可能有少量之安非他命，是本案
    被告之尿液除呈現較少量之安非他命陽性反應外，主要係呈
    現甲基安非他命之陽性反應，依上開函示內容，被告自不可
    能係施用安非他命，應係施用甲基安非他命，聲請簡易判決
    處刑意旨認被告係施用安非他命，尚有誤會，附此敘明。又
    被告前因施用毒品案件，經本院以90年度毒聲字第3229號裁
    定令入戒治處所施以強制戒治，於90年10月9 日入臺北戒治
    所強制戒治，期間經本院以91年度毒聲字第1397號裁定停止
    戒治處分，而於91年5 月27日出戒治所，停止強制戒治部分
    因於91年9 月24日期滿未經撤銷而視為執行完畢，有臺灣高
    等法院被告前案紀錄表1 份附卷可稽，足徵被告經強制戒治
    執行完畢釋放後，5 年以內再犯施用第二級毒品罪責之事證
    明確，被告犯行洵堪認定。
三、按被告甲○○行為後，刑法業於95年7 月1 日修正施行，而
    被告所為，依修正前後之刑法第47條規定均構成累犯，經綜
    其全部罪刑之結果而為比較，新修正刑法並未較有利於被告
    ，故應依刑法第2 條第1 項前段規定，一體適用修正前即被
    告行為時刑法之規定，應予敘明。核被告所為，係犯毒品危
    害防制條例第10條第2 項之施用第二級毒品罪。被告因施用
    甲基安非他命而持有甲基安非他命之行為，係其施用第二級
    毒品犯行之當然結果，不另論罪。再被告前因違反毒品危害
    防制條例案件，經本院以90年度易字第3833號判決判處有期
    徒刑8 月確定，於93年1 月7 日縮刑期滿執行完畢，有前揭
    臺灣高等法院被告前案紀錄表在卷足徵，其於有期徒刑執行
    完畢5 年內再犯本案有期徒刑以上之罪，為累犯，應依修正
    前刑法第47條規定加重其刑。爰審酌被告不思尋求正當之身
    心發展，施用足以導致精神障礙、性格異常，甚至造成生命
    危險之毒品，戕害一己之身心健康，對社會治安可能之危害
    程度非微，惟其於犯後尚能坦認犯行等一切情狀，量處如主
    文所示之刑，以示懲儆。
據上論斷，應依刑事訴訟法第273 條之1 第1 項、第299 條第1
項前段，毒品危害防制條例第10條第2 項，刑法第11條前段、第
2 條第1 項前段、修正前刑法第47條，判決如主文。
本案經檢察官王家春到庭執行職務。
中    華    民    國    95    年    11    月    30    日
                  刑事第二庭  審判長法  官  李 麗 玲
                                    法  官  黎 錦 福
                                    法  官  張 兆 光
上列正本證明與原本無異。
如不服本判決，應於判決送達後10日內向本院提出上訴狀 (應附
繕本)，上訴於臺灣高等法院。
                                    書記官  曹 秋 冬
中    華    民    國    95    年    11    月    30    日
附錄本案論罪科刑法條：
毒品危害防制條例第10條
施用第一級毒品者，處6 月以上5 年以下有期徒刑。
施用第二級毒品者，處3 年以下有期徒刑。


司法院資訊處製作；財團法人民間司法改革基金會備份。
